臺灣高雄地方法院民事判決　　　　　　 100年度訴字第1436號
原　　　告　王慧玲
被　　　告　張明輝
　　　　　　張耿豪
　　　　　　黃美菁
當事人間損害賠償事件，本院民國100 年11月21日言詞辯論終結
，判決如下：
    主      文
原告之訴及假執行之聲請均駁回。
訴訟費用由原告負擔。
    事實及理由
一、原告主張：緣伊與被告張明輝原為夫妻關係，原係共同居住
    於高雄市新興區○○○路135 巷16號7 樓房屋（下稱系爭房
    屋）內，迄於96年4 月19日伊因遭被告張明輝家暴，乃匆忙
    自系爭房屋搬離，並對被告張明輝訴請離婚，嗣兩人於98年
    4 月9 日經最高法院以98年度台上字第624 號判決離婚確定
    ，並辦妥離婚登記後，伊始於同年6 月底返回系爭房屋欲取
    回伊個人所有之物品，詎被告張明輝業已將系爭房屋出售他
    人，且未通知伊前往取回個人物品，即與其子即被告張耿豪
    、其媳即被告黃美菁擅自將伊所有如附表所示之物品分別予
    以侵占或毀損丟棄，而該等物品之價值均分別如附表所示，
    致伊受有財產上之損害，被告3 人自應對伊負損害賠償責任
    ，爰依民法第184 條第1 項、第185 條第1 項、第196 條、
    第213 條第1 、3 項、第216 條第1 項之規定，聲明求為判
    令：(一)、被告張明輝應給付原告新臺幣（下同）1,545,200
    元及自起訴狀繕本送達翌日起至清償日止，按年息5%計算之
    利息。(二)、被告3 人應連帶給付原告577,601 元及自起訴狀
    繕本送達之翌日起至清償日止，按年息5%計算之利息。(三)、
    願供擔保，請准宣告假執行。
二、被告則以：原告自96年4 月19日離家後，被告張明輝並未曾
    阻止其返家取回所有物，否認附表所示物品為原告所有，亦
    否認原告主張之物品價值，其中編號1 所示藍寶戒指早被原
    告帶走，而編號3 之勞力士鑽錶、編號4 之高爾夫球用具及
    編號21之床組均係被告張明輝所購買，編號6 至10之酒類及
    裝飾品亦為被告張明輝所購買，且早已喝掉或不存在，另編
    號11至17所示物品是否確實存在被告並不清楚，至編號18、
    19所示之物，被告亦未毀損或丟棄，本件原告主張均無理由
    ，爰聲明求為判決：原告之訴駁回；如受不利判決，願供擔
    保請准宣告免為假執行。
三、兩造不爭執事項如下：
  (一)、原告與被告張明輝前於86年4 月19日結婚，嗣於98年4 月
      9 日經最高法院以98年度台上字第624 號判決離婚確定，
      2 人並已辦妥離婚登記。
  (二)、系爭房屋原係登記於原告名下，經被告張明輝以當初係借
      名登記為由，向法院訴請返還登記，嗣經判決被告張明輝
      勝訴確定，並於97年7 月16日辦理移轉登記完畢。
  (三)、原告於96年4 月19日搬離系爭房屋，而被告張明輝則於98
      年間將系爭房屋出售他人。
四、本院得心證之理由：
  (一)、原告固主張如附表編號3 所示鑽錶為其所有而遭被告張明
      輝侵占云云，並提出保證書及完稅證明各1 紙為證（見本
      院卷第34、35頁），而被告張明輝雖坦承該鑽錶現由其持
      有中，惟辯稱該鑽錶係其所有，自購買迄今均戴在手上，
      原告係趁其不在返回家中取走上開保證書、完稅證明等文
      件等語在卷。觀之原告所提保證書及完稅證明內容，並未
      記載該鑽錶係屬何人所有，而以原告及被告張明輝原係夫
      妻之同居共財關係，本有可能保管或輕易取得置於家中之
      物品或文件，故尚難僅憑該2 紙文件，遽認該鑽錶即屬原
      告所有；原告雖另提出日盛國際商業銀行交易查詢報表1
      紙為證（見本院卷第107 頁），欲證明該鑽錶係由其於購
      買當日提領400,000 元所購云云，惟原告所提領之款項是
      否確係用於購買該鑽錶尚無從得知，縱原告確有自帳戶內
      提款以資購買，惟以其與被告張明輝當時仍屬新婚狀態之
      密切關係，兩人確有可能基於便宜行事或其他原因，而就
      購錶資金之支出另有約定或協議，況該鑽錶係屬男用手錶
      ，若確為原告所購，其目的為何？何以長期由被告張明輝
      使用？亦均非無疑，故均無從為原告有利之認定，是原告
      主張該鑽錶遭被告張明輝侵占，而請求被告賠償486,000
      元，自屬無據。
  (二)、原告主張如附表編號1 、2 、18、19、21所示物品為其所
      有而遭被告張明輝侵占或毀損丟棄云云，並提出寶石鑑定
      書、購物證明收據、訂購契約書、消費者信用貸款申請書
      、刷卡單、收據等件為證（見本院卷第31至33頁、第36至
      38頁、第44頁），惟被告張明輝均予否認，而原告就該等
      物品係由被告張明輝持有侵占中或已毀損丟棄等節，並未
      舉證以實其說，其主張自難採信。
  (三)、原告主張如附表編號4 至17所示物品均為其所有云云，並
      提出相片2 幀為證（見本院卷第147 、148 頁），惟亦經
      被告張明輝否認，而原告就該等物品均為其個人所有乙節
      亦未舉證，且原告所提出相片均係多年前所拍攝，該等物
      品是否確仍存在尚有可疑，則原告主張該等物品遭原告侵
      占致其受有損害，並不足採。
  (四)、原告另主張被告張明輝、張耿豪、黃美菁共同侵占如附表
      編號20所示之家用電器，致其受有577,601 元之損害（不
      包含已返還之冰箱一部）云云，並提出購物證明收據、購
      物證明商品訂購明細、信用卡帳單各1 紙為證（見本院卷
      第39至41頁），惟原告於附表編號21所列物品內容為「音
      響設備、電視2 台、冰箱1 台、冷氣2 台、尚朋堂烤箱等
      等家用電器」等語，其內容已未盡明確，且與原告上開所
      提購物證明收據、訂購明細內所載之物品，均不相符，實
      難採信；又觀之上開證明單據內容，原告係於91年、94年
      間即已購買，而其就該等電器均仍存在於系爭房屋內，且
      遭被告3 人共同侵占使用等節均未舉證以實其說，自難使
      本院信為真實，其此部分主張亦無可採。
  (五)、綜上所述，本件原告就確有如附表所示各項物品，且均屬
      其所有而遭被告侵占或毀損丟棄等事實，均未有足夠之舉
      證使本院採信，則其請求被告張明輝賠償其1,545,200 元
      、被告3 人連帶賠償其577,601 元及遲延利息，均屬無據
      ，不應准許。原告之訴既經駁回，其假執行之聲請亦失所
      附，爰併予駁回之。
五、本件事證已臻明確，兩造其餘攻擊防禦方法及所提證據，於
    判決結果不生影響，爰不一一論列，併予敘明。
六、據上論結：本件原告之訴為無理由，爰依民事訴訟法第78條
    ，判決如主文。
中    華    民    國   100    年    11    月    30    日
                    民事第四庭法  官  謝  雨  真
以上正本係照原本作成。
如對本判決上訴，須於判決送達後20日內向本院提出上訴狀。如
委任律師提起上訴者，應一併繳納上訴審裁判費。
中    華    民    國   100    年    11    月    30    日
                              書記官  解  景  惠
附表：
   ┌──┬───────────┬───────┬───────┐
   │編號│物品名稱              │侵占或毀損之人│價值（新台幣）│
   ├──┼───────────┼───────┼───────┤
   │ 1  │藍寶戒指              │張明輝        │ 30,000元     │
   ├──┼───────────┼───────┼───────┤
   │ 2  │女用彩鑽項鍊及手鍊    │張明輝        │ 20,000元     │
   ├──┼───────────┼───────┼───────┤
   │ 3  │勞力士鑽錶            │張明輝        │ 486,000元    │
   ├──┼───────────┼───────┼───────┤
   │ 4  │高爾夫球用具1組       │張明輝        │  20,000元    │
   ├──┼───────────┼───────┼───────┤
   │ 5  │模型汽車3台           │張明輝        │   5,000元    │
   ├──┼───────────┼───────┼───────┤
   │ 6  │大陸酒、進口洋酒多瓶  │張明輝        │  100,000元   │
   ├──┼───────────┼───────┼───────┤
   │ 7  │約翰走路黑牌5公升     │張明輝        │   20,000元   │
   ├──┼───────────┼───────┼───────┤
   │ 8  │蘇格蘭威士忌3 公升、2 │張明輝        │   28,000元   │
   │    │公升                  │              │              │
   ├──┼───────────┼───────┼───────┤
   │ 9  │金門養命酒30瓶        │張明輝        │   45,000元   │
   ├──┼───────────┼───────┼───────┤
   │10  │金門風獅爺2 對、823 砲│張明輝        │   50,000元   │
   │    │戰裝飾2 對、屏風3組   │              │              │
   ├──┼───────────┼───────┼───────┤
   │11  │日本武士娃娃1個       │張明輝        │   28,000元   │
   ├──┼───────────┼───────┼───────┤
   │12  │日本珍珠娃娃1對       │張明輝        │   80,000元   │
   ├──┼───────────┼───────┼───────┤
   │13  │馬來西亞錫器          │張明輝        │  300,000元   │
   ├──┼───────────┼───────┼───────┤
   │14  │威尼斯水晶杯1組       │張明輝        │   19,200元   │
   ├──┼───────────┼───────┼───────┤
   │15  │景泰藍花瓶1對         │張明輝        │   16,000元   │
   ├──┼───────────┼───────┼───────┤
   │16  │茶葉1批約30罐         │張明輝        │   20,000元   │
   ├──┼───────────┼───────┼───────┤
   │17  │SONY攝影機2 台、錄影帶│張明輝        │  100,000元   │
   │    │觀看機1 台            │              │              │
   ├──┼───────────┼───────┼───────┤
   │18  │東森幼幼兒童電腦學校光│張明輝        │   80,000元   │
   │    │碟片多份              │              │              │
   ├──┼───────────┼───────┼───────┤
   │19  │照片                  │張明輝        │    無價      │
   ├──┼───────────┼───────┼───────┤
   │20  │音響設備、電視2 台、冰│張明輝、張耿豪│  577,601元   │
   │    │箱1 台、冷氣2 台、尚朋│、黃美菁      │              │
   │    │堂烤箱等等家用電器    │              │              │
   ├──┼───────────┼───────┼───────┤
   │21  │床具組                │張明輝        │   98,000元   │
   ├──┼───────────┼───────┼───────┤
   │合計│                      │              │2,122,801元   │
   └──┴───────────┴───────┴───────┘